【裁判字號】    95,裁,2209
【裁判日期】    950928
【裁判案由】    綜合所得稅
【裁判全文】
最  高  行  政  法  院  裁  定
                                     95年度裁字第02209號
上  訴  人  甲○○
被 上訴 人  財政部臺灣省北區國稅局
代  表  人  凌忠嫄
上列當事人間因綜合所得稅事件，上訴人對於中華民國94年5月3
1日臺北高等行政法院93年度簡字第1007號判決，提起上訴，本
院裁定如下：
    主  文
上訴駁回。
上訴審訴訟費用由上訴人負擔。
    理  由
一、按「對於適用簡易程序之裁判提起上訴或抗告，須經最高行
    政法院許可，且該許可以訴訟事件所涉及之法律見解具有原
    則性為限。」行政訴訟法第235條定有明文。所謂訴訟事件
    涉及之法律見解具有原則性，係指該事件所涉及之法律問題
    意義重大，而有加以闡釋之必要情形而言，如對於行政命令
    是否牴觸法律所為之判斷，或就同類事件所表示之法律見解
    與其他高等行政法院或本院所表示之見解互相牴觸，有由本
    院統一法律上見解或確認其見解之必要情形屬之。
二、本件上訴人民國90年度綜合所得稅結算申報，列報綜合所得
    總額新臺幣（下同）3,557,982元、淨額2,038,667元，經被
    上訴人所屬中和稽徵所初查以財政部臺北市國稅局通報其轄
    區內台灣人壽保險股份有限公司（下稱台灣人壽保險公司）
    開立「所得人代號為90」（執行業務所得－其他類）之執行
    業務所得扣繳憑單，否准上訴人扣除20%之必要費用，核定
    其執行業務所得為139,286元、綜合所得總額為3,700,600元
    、淨額為2,181,285元，補徵稅額15,965元。上訴人就執行
    業務所得139,286元部分不服，提起復查、訴願，均遭駁回
    ，遂提起本件行政訴訟。原判決以：查上訴人固具有人身保
    險代理人資格，並於台灣人壽保險公司擔任保險顧問，然其
    業務內容係就保險理論、法令、理賠、核保、商品等提供諮
    詢，而非屬保險經紀人或精算師之業務類別，此觀卷附台灣
    人壽保險公司所開立之扣繳憑單所載業務類別為執行業務所
    得－其他類（所得人代號為90）即明。第以系爭90年度執行
    業務者費用標準並無「執行業務所得－其他類」一項，是本
    件既屬未有標準得以計算必要費用之範疇，依財政部91年2
    月21日台財稅第0910451052號函頒之「90年度執行業務者費
    用標準」，自需由稽徵機關覈實調查認定；然上訴人自承其
    並未設帳致無法提供相關憑證文據資料，且空稱有該等必要
    費用，卻迄未舉證以實其說，徵之最高行政法院39年判字第
    2號判例意旨，自難謂其已盡舉證責任，所言殊難採信，是
    系爭必要費用未取具相關憑證，即無從據以查核。況上訴人
    所言應比照20%計算必要費用乙節乏其依據，故被上訴人以
    其未提示帳證，無從審酌其主張，而予以否准扣除20%之必
    要費用，即非無憑。從而本件原處分，揆諸所得稅法第14條
    第1項第2類及其施行細則第13條第2項、執行業務所得查核
    辦法第8條規定，並無違誤，訴願決定予以維持，亦無不合
    ，上訴人訴請撤銷，為無理由，應予駁回。
三、上訴意旨略以：所得稅法施行細則第13條規定被上訴人有依
    法調查執行業務者費用標準之義務，而上訴人從事保險精算
    業務多年，應比照精算師20%之費用標準以認定系爭執行業
    務所得，原判決無視於被上訴人怠於調查，反以上訴人未就
    必要費用舉證，即予認定無該費用存在，自屬違法。而原審
    法院92年度簡字第500號判決與本件案情雷同，應可於本件
    援用等語。經核判決業已就不採上訴人所主張可扣除20%必
    要費用甚詳，上訴人上訴意旨猶依其個人主觀之見解，執所
    得稅法施行細則第13條之解釋而指摘原判決不當，顯涉原審
    法院證據取捨及認定事實之職權行使；至原審法院92年度簡
    字第500號判決與本件所持法律見解一致，且上訴人對該判
    決提起上訴後，經本院94年度裁字第1041號裁定駁回確定在
    案，並無見解歧異之可言。故上訴人提起上訴，依首揭說明
    ，並無涉及法律見解具有原則性，而需由本院加以闡釋之必
    要，自不應許可，其上訴難謂合法，應予駁回。
四、依行政訴訟法第249條第1項前段、第104條、民事訴訟法第9
    5條、第78條，裁定如主文。
中    華    民    國    95    年    9     月    28    日
                  第五庭審判長法  官  鄭  淑  貞
                              法  官  黃  合  文
                              法  官  吳  明  鴻
                              法  官  林  茂  權
                              法  官  鄭  小  康
以  上  正  本  證  明  與  原  本  無  異
中    華    民    國    95    年    9     月    28    日
                              書記官  郭  育  玎


司法院資訊處製作；財團法人民間司法改革基金會備份。
